# 一个特殊情况的合并报表

提问人：米饭团 时间：2015-09-19 21:16:01
14 年子公司注册资本 1000 万，母公司70%，少数股东30%，但是现在有其他股东要入股 30 万，公司为不改变资本公积，于是约定新入股 30 万计入资本公积，但有权参与分红。 2015 年母公司已 100 万收购了这新增的 30 万资本公积，母公司还确认了长投成本 100 万。
现在问题是资本公积可以协议约定直接参与分红吗？ 合并报表时，母公司和子公司的股权比例分别是多少？怎么抵消

回答人：chenyiwei
请说明投资和回购协议的具体条款，分析这部分新增权益是否具有与其他股东完全相同的权利；实际操作中的分红条款如何执行；另外母公司为何以较高溢价回购，是否属于“明股实债”的投资。